臺灣臺中地方法院刑事判決　　　　　　　　　　　　　九十三年度易字第九六號
　　公　訴　人　臺灣臺中地方法院檢察署檢察官
　　被　　　告　丙○○
　　　　　　　　甲○○
　　　　　　　　庚○○
　　右三人共同
　　指定辯護人　本院公設辯護人己○○
右列被告因傷害案件，經檢察官提起公訴（九十三年度偵字第五二一號），本院判決
如左：
    主    文
丙○○共同傷害人之身體，因而致人於重傷，累犯，處有期徒刑年陸月。
甲○○、庚○○共同傷害人之身體，因而致人於重傷，各處有期徒刑年貳月。
    犯罪事實
一、丙○○前曾於民國九十年間犯妨害自由罪，經本院判處有期徒刑四月，得易科罰
    金確定，於九十一年五月六日易科罰金執行完畢，仍未收斂，竟於九十二年八月
    九日凌晨三時許，在台中縣大雅鄉○○路○段一六０之一號「長虹卡拉ＯＫ」店
    消費時，因點歌之細故與壬○○發生爭執後，即萌生普通傷害之犯意，而與同行
    之甲○○、庚○○等友人共同基於上開犯意之聯絡，先在該店內分別持麥克風、
    現場之坐椅或徒手毆打壬○○，再於店外經甲○○、庚○○拉住壬○○後，由丙○○持現場取得之木棍一支攻擊壬○○之腹部，且脫掉壬○○身上所有衣物，致
    其受有腹部鈍挫傷併胰臟斷裂及內出血、急性胰臟炎併後腹腔膿瘍等傷害，而切
    除胰臟尾端及切除脾臟，對於身體及健康造成重大不治之重傷害。
二、案經壬○○訴由台中縣警察局豐原分局報請臺灣臺中地方法院檢察署檢察官偵查
    起訴。
    理    由
一、被告丙○○、甲○○及庚○○經本院訊問後，雖不爭執其等與告訴人均有於九十
    二年八月九日凌晨三時許，在台中縣大雅鄉○○路○段一六０之一號「長虹卡拉
    ＯＫ」店內消費，當時被告丙○○與告訴人因點歌而發生爭執，及告訴人受有上
    開重傷害等事實，然皆矢口否認傷害告訴人致重傷害之犯行，被告丙○○辯稱：
    他當時因點歌而與告訴人及其友人辛○○起爭執，先遭辛○○攻擊，遂與其等拉
    扯，但他並未持坐椅毆打告訴人；被告甲○○辯稱：當時告訴人、辛○○及被告
    丙○○在台上發生衝突，他是上前勸架，並未毆打告訴人；被告庚○○則辯稱：
    當時他看見告訴人、辛○○、被告丙○○及甲○○四人在台上互毆，而上前勸架
    ，將他們拉開，並未加入毆打告訴人云云。經查：
    (一)告訴人於九十二年八月九日凌晨三時許，與友人辛○○在上述「長虹卡拉ＯＫ
      」店內消費時，因與被告丙○○點唱同一首歌曲而發生爭執，被告丙○○即接
      續持麥克風、坐椅或徒手攻擊被告，被告甲○○及庚○○亦隨即趨前徒手共同
      毆打告訴人，其後被告甲○○及庚○○再於店外拉住告訴人，而由被告丙○○
      持從地上取得之木棍一支攻擊告訴人腹部，並合力脫掉告訴人身上所有衣物，
      告訴人趁機跑開，躲藏在附近一處修車廠旁油槽內，嗣獲辛○○之友人駕車前
      來接應，而於途中適遇據報前來之警方正在盤查被告甲○○、庚○○等人，及
      受有腹部鈍挫傷併胰臟斷裂及內出血、急性胰臟炎併後腹腔膿瘍等傷害，而切
      除胰臟尾端及切除脾臟，對於身體及健康造成重大不治之重傷害等情節，業據
      告訴人於本院審理時具結證述在卷（見本院卷第一九一－二０二頁），並有澄
      清綜合醫院之診斷明書一件（見偵查卷第二九頁）、告訴人在該院之病歷影本
      一份（見本院卷第五六－七一頁）附卷可稽。
    (二)又證人辛○○於本院審理時，具結證述：當時被告丙○○上台與其等爭唱同一
      首歌曲，接著被告丙○○與告訴人發生肢體衝突，其後被告甲○○、庚○○均
      有上台，原欲勸架，後見被告丙○○與告訴人已扭打在一起，亦均出手毆打告
      訴人，而他便先跑出店外躲藏，並通知友人駕車前來接應，再回到該店附近時
      ，見告訴人全身赤裸，從一處油槽旁走出來，全身污黑，都是機油，眉邊及鼻
      子流血，後來於途中遇見警方攔下被告甲○○及庚○○等人等語（見本院卷第
      一三三－一五六頁），而與前開告訴人所證述因點歌與被告丙○○發生糾紛，
      遭被告三人共同毆打，並被脫掉全身衣物，嗣趁機躲藏在附近一處修車廠旁油
      槽內，待辛○○之友人駕車前來接應後，於途中遇見據報前來之警方正在盤查
      被告甲○○及庚○○等情節，完全相符。
    (三)再者，證人即「長虹卡拉ＯＫ」店之負責人乙○○於本院審理時，具結證述：
    　當時是告訴人及辛○○上台唱歌，被告丙○○也要上去唱，而有爭執，然後被
      告甲○○、庚○○及他三人上去將被告丙○○勸下來，後來被告丙○○又與告
      訴人方面互看，接著他看見被告丙○○衝上去，開始推擠、扭打，此時場面非
      常混亂，台下坐在被告丙○○之該桌者，數人衝上去，已分不清是要衝上去打
      架或勸架等語（見本院卷第一六八－一六九頁）。至此，綜合告訴人、證人辛○○及乙○○之證詞，已可確認被告丙○○因點歌之細故，而與告訴人發生爭
      執後，萌生普通傷害之犯意，毆打告訴人之事實，並足見告訴人所證稱於「長
      虹卡拉ＯＫ」店之內、外遭被告丙○○如何傷害等情節，非杜撰捏造之詞；被
      告丙○○空言否認有何傷害告訴人之行為，顯然不實，無可採信。
    (四)另證人即警員癸○○於本院審理時，具結證述：當天據報後駕駛巡邏車前往處
      理，而遇見被告庚○○等人，正予詢問時，告訴人由其友人駕車搭載前來，下
      車時全身赤裸，很氣憤地衝過去要打被告庚○○，並說「就是他打我的」這句
      話，且告訴人全身都沾到油漬，嘴角、額頭均有血跡（見本院卷第二０三－二
      ０七頁）。證人即當時與癸○○一同執行勤務之警員丁○○又具結證述：告訴
      人當時曾指著他們說他們打他，且全身赤裸，沾有油漬（本院卷第二０九頁）
      。當時也在場執勤之警員戊○○亦結證稱：當時有被告甲○○、庚○○在場，
      不包括被告丙○○，其後一位全身赤裸之人下車，稱被告庚○○打他等語（見
      本院卷第二一一－二一二頁）。從以上三名證人互核相符之證詞，可以斷定告
      訴人稍後再遇見被告甲○○、庚○○時，確有不顧全身赤裸、沾有油污之難堪
      與不適，而於嘴角及額頭泛著血跡之痛楚下，怒指遭被告庚○○等人毆打之激
      動反應；此若非真實，何以致之？可見告訴人前開所具結證述在該店內、外所
      遭被告甲○○、庚○○共同毆打之情節，絕非誣指；遑論證人辛○○前已明確
      證述被告甲○○、庚○○也有上台共同出手毆打告訴人。反之，倘被告甲○○
      、庚○○所言其等僅係上前勸架之語屬實，則在只有告訴人、證人及被告丙○○三人發生肢體衝突之情況下，復有被告甲○○及庚○○從旁勸阻，被告丙○○豈猶能獨力施暴至證人辛○○須躲藏在店外，及告訴人遭脫掉全身衣物，而
      受有前開劇烈傷害之地步。其等勸架之辯解，顯與當時客觀之情狀扞格不入，
      而無從給予有利之認定。
    (五)告訴人受傷害後隨即於九十二年八月九日當天至大雅澄清醫院急診，同年八月
      十日及十一日又門診追，經檢查有內出血情形而被緊急轉送至澄清綜合醫院
      施予胰尾切除及脾切除等事實，有大雅澄清醫院、澄清綜合醫院所出具之證斷
      證明書各一紙及前開病歷影本在卷可明。故被告三人共同傷害告訴人之行為，
      與告訴人受有腹部鈍挫傷併胰臟斷裂及內出血、急性胰臟炎併後腹腔膿瘍，而
      切除胰臟尾端及切除脾臟之結果間，具有相當因果關係，至為明確。
    (六)綜合前述，本件事證明確，被告等共同傷害告訴人之身體，因而致其於重傷之
      犯行，已足可認定。
二、按胰臟及脾臟均為人體重要器官之一，若遭切除，自足影響人體器官之完整，並
    造成人體免疫力之減低，已屬重大不治之情形；故核被告丙○○、甲○○及庚○○所為，均係犯刑法第二百七十七條第二項之普通傷害致重傷罪。原起訴意旨雖
　  認被告等係犯同法第二百七十七條第一項之普通傷害罪，惟業經公訴人蒞庭時更
    正為上述罪名（見本院卷第八八頁），應予敘明。被告三人間具有犯意聯絡及行
    為分擔，為共同正犯。被告丙○○前曾於九十年間犯妨害自由罪，經本院判處有
    期徒刑四月，得易科罰金確定，於九十一年五月六日易科罰金執行完畢之事實，
    有臺灣高等法院被告全國前案紀錄表、臺灣臺中地方法院檢察署刑案資料查註紀
    錄表各一份在卷足憑，其於上述案件受有期徒刑之執行完畢後，五年以內再犯本
    件有期徒刑以上之罪，構成累犯，應依刑法第四十七條加重其刑。爰審被告等僅
    因細故即萌生殘暴之犯意，使告訴人之身體健康蒙受永久無法回復之重大傷害，
    惡性不輕，被告丙○○為始作俑者，且對告訴人危害最深，復均不知積極與告訴
    人謀和，賠償其損失，犯後態度不佳，並再考量其等犯罪之動機、目的、手段、
    方法等一切情狀後，分別量處如主文所示刑。至被告等行兇時所持用之麥克風、
    坐椅及木棍等物，因均非其等所有，且未扣案，故不諭知沒收，亦予敘明。
據上論斷，應依刑事訴訟法第二百九十九條第一項前段，刑法第二十八條、第二百七
十七條第二項、第四十七條，判決如主文。
中　　　華　　　民　　　國　　　九十四　　　年　　二　　月　　　四　　　日
                                        審判長法　官  吳進發
                                              法　官  唐敏寶
                                              法　官  莊深淵
右正本證明與原本無異。
如不服本判決，應於送達後十日內向本院提出上訴狀（須附繕本），上訴於台灣高等
法院台中分院。
                                              書記官  何惠文
中　　　華　　　民　　　國　　　九十四      年     十　 月   三十一    日
附錄論罪科刑法條
中華民國刑法第二百七十七條：
傷害人之身體或健康者，處三年以下有期徒刑、拘役或一千元以下罰金。
犯前項之罪因而致人於死者，處無期徒刑或七年以上有期徒刑；致重傷者，處三年以
上十年以下有期徒刑。
